【裁判字號】    99,易,936
【裁判日期】    990730
【裁判案由】    違反毒品危害防制條例
【裁判全文】
臺灣臺南地方法院刑事判決               99年度易字第936號
公  訴  人  臺灣臺南地方法院檢察署檢察官
被      告  甲○○
上列被告因違反毒品危害防制條例案件，經檢察官提起公訴（九
十九年度毒偵字第一一０三號），因被告於準備程序中，就被訴
事實為有罪之陳述，經本院裁定改依簡式審判程序審理，茲判決
如下：
    主  文
甲○○施用第二級毒品，累犯，處有期徒刑肆月，如易科罰金，
以新臺幣壹仟元折算壹日。
    事  實
一、甲○○前於民國九十二年間因施用毒品案件，經本院於九十
    二年三月三十一日以九十二年度毒聲字第六一八號裁定令入
    勒戒處所觀察、勒戒，因無繼續施用毒品之傾向，於九十二
    年四月二十三日執行完畢釋放，並經臺灣臺南地方法院檢察
    署檢察官於九十二年四月二十八日為不起訴處分確定。復於
    九十二年間因連續施用第一級、第二級毒品案件，經本院分
    別於九十三年二月四日、九十三年三月三十一日，各以九十
    二年度訴字第一０一八號、九十二年度易字第一二七七號，
    判處有期徒刑七月及八月，定應執行刑為有期徒刑一年一月
    確定，於九十三年十二月三十一日縮刑期滿執行完畢。又於
    九十四年間因連續施用第二級毒品案件及竊盜案件，分別經
    本院於九十五年五月四日、九十五年六月二十八日，各以九
    十五年度易字第二三號及九十五年度簡字第一九九三號，分
    別判處有期徒刑八月及四月確定；另於九十五年間因偽造文
    書案件，經臺灣高雄地方法院於九十五年五月十一日以九十
    五年度簡字第二五四六號判處有期徒刑四月，並經該院於九
    十五年十一月十日以九十五年度簡上字第六七八號撤銷改判
    有期徒刑六月確定，上開三罪因符合中華民國九十六年罪犯
    減刑條例之規定，經臺灣高雄地方法院於九十六年七月十六
    日以九十六年度聲減字第三０號分別減為有期徒刑四月、二
    月及三月，應執行有期徒刑八月又十五日確定，甫於九十六
    年七月十六日徒刑執行完畢出監。詎仍不知悔改，復基於施
    用第二級毒品甲基安非他命之犯意，於九十九年五月二日晚
    間十時許，在臺南縣楠西鄉○○村○○路301號之2住處，以
    打火機燒烤玻璃管內甲基安非他命後吸食煙霧之方式，施用
    第二級毒品甲基安非他命一次。嗣甲○○於隔日凌晨五時三
    十分許，因涉嫌縱火之公共危險案件為警在臺南縣楠西鄉○
    ○路213號查獲，經採尿送驗後查知上情。
二、案經臺南縣警察局玉井分局報告臺灣臺南地方法院檢察署檢
    察官偵查起訴。
    理  由
一、按本件被告甲○○所犯係死刑、無期徒刑、最輕本刑為三年
    以上有期徒刑以外之罪，其於本院訊問時就前揭被訴事實為
    有罪之陳述，經本院告知簡式審判程序之旨，並聽取其與公
    訴人之意見後，本院認無不得或不宜改依簡式審判程序進行
    之處，爰依刑事訴訟法第二百七十三條之一第一項、第二百
    八十四條之一，裁定進行簡式審判程序，並不受刑事訴訟法
    第一百五十九條第一項證據能力規定之限制，合先敘明。
二、前揭犯罪事實，業據被告於警詢及本院訊問時坦承不諱，而
    其於九十九年五月三日上午九時四十五分許為警所採尿液，
    經送長榮大學以酵素免疫分析法（ＥＩＡ）初步檢驗，再以
    氣相層析質譜儀法（ＧＣ／ＭＳ）確認檢驗之結果，係呈安
    非他命類、甲基安非他命陽性反應一節，有該大學九十九年
    五月十日確認報告及尿液送驗對照表各一份附卷可稽，是被
    告自白核與事實相符，應堪採信。
三、按毒品危害防制條例已於九十二年七月九日修正公布，於九
    十三年一月九日施行。其中第二十條、第二十三條將施用毒
    品之刑事處遇程序，區分為「初犯」及「五年內再犯」、「
    五年後再犯」。依其立法理由之說明：「初犯」，經觀察、
    勒戒或強制戒治後，應為不起訴處分或不付審理之裁定；「
    五年內再犯」者，因其再犯率甚高，原實施之觀察、勒戒及
    強制戒治既已無法收其實效，爰依法追訴或裁定交付審理。
    至於經觀察、勒戒或強制戒治執行完畢釋放後，「五年後再
    犯」者，前所實施之觀察、勒戒或強制戒治已足以遮斷其施
    用毒品之毒癮，為期自新及協助其斷除毒癮，仍適用「初犯
    」規定，始應先經觀察、勒戒或強制戒治程序。倘被告於五
    年內已再犯，經依法追訴處罰，縱其第三次（或第三次以上
    ）再度施用毒品之時間，在初犯經觀察、勒戒或強制戒治執
    行完畢釋放五年以後，已不合於「五年後再犯」之規定，但
    因既已於「五年內再犯」，顯見其再犯率甚高，原實施觀察
    、勒戒或強制戒治，已無法收其實效，即應依該條例第十條
    處罰，此有最高法院九十五年度第七次刑事庭會議決議意旨
    可資參照。查被告前於九十二年間因施用毒品案件，經本院
    於九十二年三月三十一日以九十二年度毒聲字第六一八號裁
    定令入勒戒處所觀察、勒戒，因無繼續施用毒品之傾向，於
    九十二年四月二十三日執行完畢釋放，並經臺灣臺南地方法
    院檢察署檢察官於九十二年四月二十八日為不起訴處分確定
    。復於九十二年間因連續施用第一級、第二級毒品案件，經
    本院分別於九十三年二月四日、九十三年三月三十一日，各
    以九十二年度訴字第一０一八號、九十二年度易字第一二七
    七號，判處有期徒刑七月及八月，定應執行刑為有期徒刑一
    年一月確定，於九十三年十二月三十一日縮刑期滿執行完畢
    。又於九十四年間因連續施用第二級毒品案件及竊盜案件，
    分別經本院於九十五年五月四日、九十五年六月二十八日，
    各以九十五年度易字第二三號及九十五年度簡字第一九九三
    號，分別判處有期徒刑八月及四月確定；另於九十五年間因
    偽造文書案件，經臺灣高雄地方法院於九十五年五月十一日
    以九十五年度簡字第二五四六號判處有期徒刑四月，並經該
    院於九十五年十一月十日以九十五年度簡上字第六七八號撤
    銷改判有期徒刑六月確定，上開三罪因符合中華民國九十六
    年罪犯減刑條例之規定，經臺灣高雄地方法院於九十六年七
    月十六日以九十六年度聲減字第三０號分別減為有期徒刑四
    月、二月及三月，應執行有期徒刑八月又十五日確定，甫於
    九十六年七月十六日徒刑執行完畢出監等情，有臺灣高等法
    院被告前案紀錄表一份在卷可參，則本件施用毒品案件雖係
    被告於九十二年四月二十三日觀察勒戒執行完畢釋放後五年
    後所為，然其於九十二年及九十四年間即已再犯施用毒品案
    件，則依前揭最高法院決議，應認被告之再犯率甚高，實施
    觀察勒戒及強制戒治已無法收其實效，亦不合於毒品危害防
    制條例第二十條「五年後再犯」之規定，仍應依該條例第十
    條第二項之規定論處。是本件事證明確，被告犯行堪以認定
    ，應予依法論科。
四、按甲基安非他命為毒品危害防制條例第二條第二項第二款所
    規定之第二級毒品。是核被告所為，係犯毒品危害防制條例
    第十條第二項之施用第二級毒品罪。其施用前持有毒品甲基
    安非他命之低度行為為施用毒品之高度行為所吸收，不另論
    罪。查被告前有犯罪事實欄所示之刑事犯罪紀錄一節，有臺
    灣高等法院被告前案紀錄表一份附卷可考，其於有期徒刑執
    行完畢後五年內，故意再犯本件有期徒刑以上之罪，為累犯
    ，應依法加重其刑。爰審酌被告前有多次施用毒品前科，素
    行不良，於九十六年七月十六日出獄後，僅只二年餘即再犯
    本案，顯見被告戒除毒癮之意志不堅，惟施用毒品仍屬自戕
    行為，且其犯後坦承犯行，態度良好，等一切情狀，量處如
    主文所示之刑，並諭知易科罰金之折算標準，以示懲儆。
據上論斷，應依刑事訴訟法第二百七十三條之一第一項、第二百
九十九條第一項前段，毒品危害防制條例第十條第二項，刑法第
十一條前段、第四十七條第一項、第四十一條第一項前段，判決
如主文。
本案經檢察官乙○○到庭執行職務。
中    華    民    國    99    年     7    月    30    日
                  刑事第三庭  法  官  劉秀君
以上正本證明與原本無異。
如不服本判決應於收受本判決後10日內向本院提出上訴書狀，並
應敘述具體理由。其未敘述上訴理由者，應於上訴期間屆滿後20
日內向本院補提理由書狀（均須按他造當事人之人數附繕本）「
切勿逕送上級法院」。
                              書記官  曾盈靜
中    華    民    國    99    年    7     月    31    日
附錄法條：
毒品危害防制條例第10條
施用第一級毒品者，處 6 月以上 5 年以下有期徒刑。
施用第二級毒品者，處 3 年以下有期徒刑。

司法院資訊處製作；財團法人民間司法改革基金會備份。
